臺灣臺南地方法院刑事裁定
111年度聲字第1279號
聲  請  人  林育安
即  被  告          


上列被告因妨害秩序等案件（111年度訴字第812號），聲請具保
停止羈押，本院裁定如下：
    主  文
甲○○提出新臺幣參萬元之保證金後，准予停止羈押，並應予限
制住居在臺東縣○○市○○路○段○○○巷○○○號，暨應定期於每週日晚
間七時至九時至臺東縣警察局大武分局美和派出所報到；並於停
止羈押期間，禁止對乙○○及特定家庭成員楊巧軒實施身體、精神
或經濟上之騷擾、控制、脅迫或其他不法侵害行為。
    理  由
一、聲請意旨略以：我還有三個小孩要扶養，我住在臺東工作、
    生活，並按月匯款扶養費給告訴人，希望可以具保、限制住
    居及三餐到警局報到的方式等語。 
二、按被告及得為其輔佐之人或辯護人，得隨時具保，向法院聲
    請停止羈押；許可停止羈押之聲請者，應命提出保證書，並
    指定相當之保證金額；指定之保證金額，如聲請人願繳納或
    許由第三人繳納者，免提出保證書；許可停止羈押之聲請，
    得限制被告之住居，刑事訴訟法第110 條第1 項、第111 條
    第1 項、第3 項、第5 項分別定有明文。又所謂停止羈押，
    乃指羈押原因仍在，但無羈押之必要，而以具保、責付或限
    制住居為其替代手段，亦即羈押裁定之效力仍然存續，僅其
    執行予以停止。是羈押之被告其羈押原因縱屬存在，然已無
    羈押之必要者，法院非不得依職權裁定命被告提出相當金額
    具保後，停止羈押，並限制被告之住居。
三、經查，本案被告前經本院訊問後，坦承犯行，犯罪嫌疑重大
    ，且有告訴人乙○○、證人陳怡甄、共同被告李彥儒等人之證
    述在卷可參，復有郭綜合醫院家庭暴力事件驗傷診斷證明書
    、臺灣高雄少年及家事法院111年度家護字第289號民事通常
    保護令、監視錄影暨行車紀錄器光碟、擷取照片附卷可左，
    且依卷內事證可知被告甲○○與告訴人乙○○為夫妻關係，被告
    甲○○甫於111年1月29日因細故毆打告訴人乙○○，經告訴人乙
    ○○向法院聲請民事通常保護令，並經法院於同年4 月13日核
    發保護令在案，被告竟無法約束自己，僅因穿著問題與告訴
    人有爭執而犯本案，對告訴人暴力相向，有事實足認被告有
    反覆實行同一犯罪之可能，符合刑事訴訟法第101 條之1 第
    1 項第2 款及家庭暴力防治法第30條之1 所定之羈押事由，
    而有羈押之必要，爰裁定自111年7月22日起予以羈押在案，
    先予敘明。
四、茲本院於111年9月14日行準備程序，被告僅坦承家庭暴力傷
    害、妨害自由等犯行，而被告於本院庭訊時稱：希望能夠以
    限制住居及三餐向警察局報到，我住在臺東、乙○○住臺南，
    根本沒有時間往返，我有寫信給乙○○，希望可以離婚，也希
    望跟乙○○道歉等語，有準備程序筆錄（本院卷第110頁）在
    卷可查，綜合審酌上情，並參酌被告涉案情節及比例原則後
    ，認雖被告遭羈押之原因仍繼續存在，然如以限制住居、按
    時至警察局報到等方式，亦能達到保全後續程序之效果與目
    的應足以對其形成拘束力，而得確保後續審理及執行程序順
    利進行，自無繼續羈押之必要，考量被告犯罪情節認其保證
    金額以新臺幣3萬元為適當，爰命其於提出保證金後，准予
    停止羈押，並應限制住居在臺東縣○○市○○路○段○○○巷○○○號
    ，暨應定期於每週日晚間七時至九時至臺東縣警察局大武分
    局美和派出所報到，應足以對之形成拘束力，確保本案未來
    審理及執行之進行。另被告與告訴人為夫妻關係，被告對告
    訴人所為傷害行為，即屬家庭暴力行為，為保護被害人安全
    ，併依家庭暴力防制法第31條第1項規定，命令被告於停止
    羈押期間，禁止對乙○○及特定家庭成員楊巧軒實施身體、精
    神或經濟上之騷擾、控制、脅迫或其他不法侵害行為。上開
    命被告應遵守之條件，依家庭暴力防制法第31條第2項規定
    ，其有效期間自具保釋放時生效，至本案刑事訴訟終結時為
    止，最長不得逾1年。又被告如違反上開應遵守之條件者，
    法院得撤銷原處分，另為適當處分；如有繳納保證金者，並
    得沒入其保證金。如有事實足認被告有反覆實施家庭暴力行
    為之虞，而有羈押之必要，法院得再羈押之，附此敘明。
四、依刑事訴訟法第116條、第116條之2、第121條第1項，家庭
    暴力防治法第33條、第31條第1項，裁定如主文。
中　　華　　民　　國　　111 　年　　10　　月　　7 　　日
　　　　　　　　　刑事第十五庭 審判長法　官　周宛瑩
　　　　　　　　　                   法  官  張郁昇
　　　　　　　　　                   法  官  黃鏡芳
以上正本證明與原本無異。
如不服本裁定，應於收受送達後5日內向本院提出抗告狀。（應
附繕本）
　　　　　　　　　　　　　　　　　　 書記官  施茜雯
中　　華　　民　　國　　111 　年　　10　　月　　7 　　日